臺灣臺北地方法院行政訴訟判決　
111年度交字第148號
原      告  許競元

被      告  臺北市交通事件裁決所

代  表  人  蘇福智
訴訟代理人  江漢強
上列當事人間交通裁決事件，原告不服臺北市交通事件裁決所中
華民國111年1月27日北市裁催字第22-A00G1R441號裁決，提起行
政訴訟，本院判決如下：
    主      文
一、原告之訴駁回。
二、訴訟費用新臺幣300元由原告負擔。
    事實及理由
一、程序部分：
    原告不服被告民國111年1月27日北市裁催字第22-A00G1R441
    號違反道路交通管理事件裁決書（下稱原處分）而提起行政
    訴訟，核屬行政訴訟法第237條之1第1項第1款規定之交通裁
    決事件，爰依行政訴訟法第237條之7規定，不經言詞辯論，
    逕為判決。
二、爭訟概要：
(一)原告於110年11月7日16時30分許騎乘車號000-000號普通重
    型機車(下稱系爭機車)，行經臺北市南京西路與南京西路23
    巷路口（下稱系爭地點）紅燈左轉，經臺北市政府警察局中
    山分局中山一派出所(下稱舉發機關)員警填製掌電字第A00G
    1R441號舉發違反道路交通管理事件通知單(下稱舉發通知單
    )予以舉發。
(二)原告不服舉發通知單向被告陳述意見，經舉發機關查復違規
    屬實，被告審認原告有「駕車行經有燈光號誌管制之交岔路
    口闖紅燈」之違規行為，乃依道路交通管理處罰條例第53條
    第1項規定開立原處分，裁處原告新臺幣（下同）1,800元罰
    鍰，並記違規點數3點，於111年2月10日送達原告。原告不
    服原處分，於111年3月4日向本院提起行政訴訟。
三、原告起訴主張及聲明：
(一)主張要旨：
　  原告騎乘系爭機車通過停止線時號誌為綠燈轉變為黃燈，且
    該機車在臺北市長安西路19巷2弄路口時間至少超過3秒，自
    無舉發員警所稱紅燈左轉之違規情事。又舉發通知單所記載
    之違規地點為臺北市中山北路2段16巷與南京西路，惟上開
    路段係為2條平行道路，且臺北市○○○路0段00巷○○○設○號誌
    燈號，被告既無法舉證原告之違規事實且所記載違規地點亦
    有違誤，則原處分為違法。
(二)聲明：原處分撤銷。　　
四、被告答辯及聲明：
(一)答辯要旨：
　  舉發機關就違規事實查復，原告於上開時間騎乘系爭機車行
    經臺北市南京西路與南京西路23巷口時，因未依號誌指示紅
    燈左轉，為執勤員警製單舉發。本件執勤員警當日巡經臺北
    市南京西路與長安西路19巷2弄口（南往北），突見系爭機
    車由南京西路西往東方向行至南京西路23巷口時，在面對圓
    形紅燈時，確有超越停止線並進入路口左轉之行為，其紅燈
    左轉事實明確，遂示意停車受檢，並依現場所見情形製單舉
    發，執法過程並無不當。另舉發員警於製單時，因製單載具
    自動定位有誤而誤繕違規地點為「中山北路2段16巷與南京
    西路口」，被告依行政程序法第101條第1項之規定，更正違
    規地點為「南京西路與南京西路23巷口」。由於員警攔檢稽
    查前確見原告有駕車在面對圓形紅燈時逕自超越停止線後左
    轉之行為，依法舉發並無不當。
(二)聲明：駁回原告之訴。　　　　
五、爭點：
    原告騎乘系爭機車於上開時地，有無紅燈左轉之違規行為？
六、本院之判斷：
(一)應適用之法令：道路交通安全規則第102條第1項第1款、道
    路交通管理處罰條例第53條第1項、第63條第1項第3款（附
    錄）。
(二)如爭訟概要欄所載之事實，除後述之爭點外，其餘為兩造所
    不爭執，並有舉發通知單（見本院卷第41頁）、送達證書（
    見本院卷第57頁）、臺北市政府警察局中山分局110年12月2
    9日北市警中分交字第1103073842號函(見本院卷第47至48頁
    )及原處分（見本院卷第55頁）在卷可佐，該情堪以認定。
(三)原告騎乘系爭機車於上開時地，確有紅燈左轉之違規行為：
　1.按駕駛人駕駛車輛在道路上，應遵守道路交通號誌之指示，
    道路交通管理處罰條例第4條第2項定有明文。次按停止線，
    用以指示行駛車輛停止之界限，車輛停止時，其前懸部分不
    得伸越該線；圓形紅燈： (一)車輛面對圓形紅燈表示禁止通
    行，不得超越停止線或進入路口，道路交通標誌標線號誌設置
    規則第170條第1項前段、第206條第1項第5款分別訂有明文
    。又交通部82年4月22日交路（82）字第009811號函釋：「
    車輛面對紅燈時仍逕予穿越路口至銜接路段，含左轉、直行
    、迴轉及右轉（依箭頭綠燈允許行駛者除外）即視為闖紅燈
    之行為。」。
　2.經本院當庭勘驗蒐證光碟，勘驗結果：「畫面時間16：37：
    30～32，員警行向車道之號誌燈號為綠燈，原告行駛於南京
    西路上，原告行向之車輛均停等在停止線前；畫面時間16：
    37：32～34，原告行駛超越停止線進入交岔路口左轉；畫面
    時間16：37：35，原告完成左轉，其原行向之燈號仍為紅燈
    」等情，有採證光碟(見本院卷第70頁)、本院勘驗筆錄暨翻
    拍照片(見本院卷第84頁、第87至91頁)，堪認原告騎乘系爭
    機車於上開時地確有於行向車道紅燈時穿越停止線左轉之違
    規行為。故原告主張其行經系爭地點時號誌為綠燈轉變為黃
    燈，其無紅燈左轉之違規情事等語，核與上開勘驗內容不符
    ，尚難採認。至舉發通知單誤載違規地點乙情，業經被告依
    行政程序法第101條第1項規定予以更正違規地點，並載明於
    原處分，自不影響原告上開違規行為之認定，附此敘明。
(四)本件判決基礎已臻明確，兩造其餘攻擊、防禦方法及訴訟資
　　料經本院審酌後，核與判決結果不生影響，無一一論述之必
　　要，併此敘明。　　　
七、結論：
　　原處分認事用法並無違誤，原告訴請撤銷原處分為無理由，
    應予駁回。至本件第一審裁判費為300元，應由敗訴之原告
    負擔，爰確定第一審訴訟費用額如主文第2項所示。
中　　華　　民　　國　　111 　年　　5 　　月　　16　　日
                  行政訴訟庭  法  官  黃子溎
上為正本係照原本作成。
如不服本判決，應於送達後20日內，向本院提出上訴狀並表明上
訴理由（原判決所違背之法令及其具體內容或依訴訟資料可認為
原判決有違背法令之具體事實)，其未載明上訴理由者，應於提
出上訴後 20 日內向本院補提理由書（上訴狀及上訴理由書均須
按他造人數附繕本，如未按期補提上訴理由書，則逕予駁回上訴
），並應繳納上訴裁判費新臺幣 750 元。
中　　華　　民　　國　　111 　年　　5 　　月　　16　　日
                              書記官  藍儒鈞
附錄（本件參考法條）：
1.道路交通安全規則第102條第1項第1款
　汽車行駛至交岔路口，其轉彎應依下列規定： 
　一、應遵守燈光號誌。
2.道路交通管理處罰條例第53條第1項
　汽車駕駛人，行經有燈光號誌管制之交岔路口闖紅燈者，處新
  臺幣1800元以上5400元以下罰鍰。
3.道路交通管理處罰條例第63條第1項第3款　　
　汽車駕駛人有下列各款所列條款之一者，除依原條款處罰鍰外
  ，並予記點：
　三、有第53條情形之一者，記違規點數3點。
　　　
訴訟費用計算書
項　　　　目　　金　額（新臺幣）　　備　註
第一審裁判費　　 300元
合        計　　 300元